臺灣板橋地方法院刑事判決　　　　　　　　　　　　　九十年度易字第三一二六號
　　公　訴　人　臺灣板橋地方法院檢察署檢察官
　　被　　　告　戊○
　　　　　　　　辛○○
右列被告因賭博案件，經檢察官提起公訴（九十年度偵字第一０八九五號），本院判
決如左：
    主  文
戊○、辛○○共同意圖營利，聚眾賭博，戊○處有期徒刑肆月，辛○○處有期徒刑參
月，如易科罰金，均以參佰元折算壹日。
扣案之麻將筒子壹副（肆拾個）、骰子柒拾捌顆、監視器壹組及抽頭金新臺幣壹仟捌
佰陸拾伍元均沒收。
    事  實
一、戊○與辛○○及不詳姓名年籍綽號「小虎」、「小伍」之人，共同基於聚眾賭博
    之犯意聯絡，於民國九十年六月二十二日由戊○提供其位於台北縣永和市○○路
    一三○號十樓頂樓加蓋處裝設有監視器之處所為賭博場所，並提供麻將筒子四十
    個、骰子七十八顆為賭具，由戊○聚集不特定人賭博財物，辛○○在場負責把風
    及開門，另不詳姓名年籍綽號「小虎」、「小伍」之人在場負責抽頭，並約定參
    與賭博者，每贏新台幣（下同）一萬元抽四百元或每贏一千元抽五十元之比例，
    給付抽頭金。嗣為警於九十年六月二十三日凌晨二時五十分許在上址查獲辛○○
    、乙○○、余台興、許致祥、陳玉霞、顏清華、丁○○○、丙○○、己○○等人
    （後列八人另依社會秩序維護法移送本院簡易庭裁處）在上址賭博財物，其餘賭
    客及綽號「小虎」、「小伍」之人則趁隙逃逸，現場並扣得麻將筒子一副（四十
    個）、骰子七十八顆、監視器一組及抽頭金一千八百六十五元，經通知戊○到場
    訊問而查獲。
二、案經台北縣政府警察局永和分局報告臺灣板橋地方法院檢察署檢察官偵查起訴。
    理  由
一、訊據被告戊○、辛○○對於右揭事實均矢口否認，被告戊○辯稱：伊已於九十年
    四月一日將頂樓出租予庚○○，出租之後一個月左右，知道有人在頂樓加蓋的地
    方賭博，但都找不到庚○○，我知道庚○○在頂樓加蓋的地方經營賭博場所。辛○○不是伊雇用的云云；被告辛○○則辯稱：伊去找戊○喝酒、聊天，當天有去
    樓上賭一次，輸一千多元，伊只是在頂樓加蓋的地方沙發上睡覺，不知道該處何
    人抽頭云云。經查：
（一）本件查獲地點永和市○○路一三０號十樓頂樓加蓋處，係被告戊○所有，業經
      戊○自承在卷，又該處於九十年四月一日出租予案外人庚○○，固有戊○與庚○○簽訂之房屋租賃契約書一份在卷可參，惟庚○○於給付戊○定金五千元及
      打掃該處所後，因發現該處出入份子眾多，不喜歡而離去並未居住之情，業經
      證人庚○○證述在卷，被告戊○於證人庚○○到庭作證後始改稱：上次推說租
      給庚○○是因內心害怕，庚○○只有來住幾天，沒有住那裡，不知道我的朋友
      在那裡喝酒等語，是被告戊○於本院調查時供稱上開查獲地點已出租予庚○○
      ，不知道何人在抽頭云云，顯係有意誤導本院調查事實，為其畏罪卸責之詞，
      不足採信。
（二）又上開賭博之事實，業據證人乙○○、顏清華、丁○○○、丙○○於警訊中供
      述甚詳，乙○○供稱：每人輪流作莊，與莊家比點數輸贏，屋主抽頭金每贏一
      萬元抽四百元，與一千元抽五十元，查獲的一千八百六十五元是賭博時抽頭的
      ；開門的人就是一起被抓的辛○○，把風開門的人就是辛○○等語；顏清華供
      稱：我沒有參與賭博，現場我只認識乙○○，有人逃跑，但逃跑之人均不認識
      ，現場查獲的賭具、抽頭金及監視器一組不知道是何人的等語；丁○○○供稱
      ：我於二十二日晚上二十三時在台北市萬華區寺廟遇到己○○，相約一起來永
      和市賭博，我有參與賭博，用麻將筒子牌為賭具，每人輪流作莊，每次拿二支
      牌，跟莊家比大小為輸贏，每贏一千元抽頭五十元等語；丙○○供稱：我們是
      輪流作莊，每家二張牌，以點數大小論輸贏，每贏一萬元抽頭四百元，一千元
      抽五十元，五百元抽二十元，是一名綽號「小伍」、「小虎」之男子在現場負
      責抽頭，除屋主戊○、辛○○未賭之外，其餘均有參與賭博等語；己○○供稱
      ：我與陳雪娥搭乘計程車前往。是戊○於九十年六月二十二日晚上十點許撥打
      0000000000號行動電話給我晚上要來玩，所以前來。永和市○○路
      一三０號頂樓加蓋處是戊○的地方等語。是被告戊○邀集部分不特定之賭客如
      己○○到場賭博財物之事實，亦堪認定。
（三）再查，本件查獲地點為被告戊○所有，有二道鐵門，並裝有監視器對著樓梯上
      樓的地方，警員進入時辛○○坐於客廳沙發上，並非在睡覺，此經證人即查獲
      警員甲○○證述在卷並有照片十二張附卷為憑，顯見出入該處所，並非容易，
      又證人乙○○並供述被告辛○○為把風開門之人，參以證人丙○○供述被告顏
      夢梨並未參與賭博，查獲本件之時已係深夜二時五十分許，被告戊○在十樓住
      處，並未在頂樓加蓋現場，則被告辛○○供稱其係找被告戊○聊天、喝酒，聊
      養鴿子的事，有賭二把，後來因酒喝多在沙發上打瞌睡，沒有幫其他人開門把
      風云云，顯不實在，為其畏罪卸責之詞，難以採信。此外，並有麻將筒子一副
      （四十個）、骰子七十八顆、監視器一組及抽頭金一千八百六十五元扣案可資
      佐證。綜上，被告戊○、辛○○二人所辯，均為其卸責之詞，不足採信，被告
      二人犯行，事證明確，應堪認定。
二、核被告戊○所為，係犯刑法第二百六十八條前段之意圖營利供給賭博場所罪及同
    條後段之意圖營利聚眾賭博罪。被告辛○○所為，係犯同條後段之意圖營利聚眾
    賭博罪。被告戊○供給賭博場所，聚眾賭博，係基於一個賭博犯意之決定，分擔
    達成同一犯罪之各個舉動，應屬法律概念之一行為，彼以一行為而觸犯供給賭博
    場所及聚眾賭博二罪名，為想像競合犯，應從情節較重之意圖營利聚眾賭博罪處
    斷。被告戊○與辛○○及不詳姓名、年籍綽號「小虎」、「小伍」之人就聚眾賭
    博罪有犯意之聯絡及行為之分擔，為共同正犯。爰審酌被告二人之品行、智識程
    度、犯罪之動機、目的、手段、所生之危害、參與犯罪之程度不同及犯罪後均否
    認犯行，飾詞狡辯等一切情狀，各量處如主文所示之刑，並諭知易科罰金之折算
    標準，以示懲儆。
三、扣案之麻將一副（四十個）、骰子七十八顆及監視器一組應為被告戊○所有供犯
    罪所用之物，及抽頭金一千八百六十五元，應為被告犯罪所得之物，均應依法宣
    告沒收。
據上論斷，應依刑事訴訟法第二百九十九條第一項前段，刑法第二十八條、第二百六
十八條、第五十五條、第四十一條第一項前段、第三十八條第一項第二款、第三款，
罰金罰鍰提高標準條例第一條前段、第二條，判決如主文。
本案經檢察官陳伯厚到庭執行職務
中      華      民      國    九十一    年      三      月    二十七    日
                                      臺灣板橋地方法院刑事第二庭
                                          法    官  楊  晉  佳
右正本證明與原本無異。
如不服本判決，應於判決送達後十日內，向本院提出上訴狀。
                                          書 記 官  黃  介  南
中      華      民      國    九十一    年      四      月      二      日
